臺灣新竹地方法院民事簡易判決  
109年度竹簡字第565號
原      告  築盛股份有限公司

法定代理人  陳誠峯  
被      告  榮易營造有限公司

法定代理人  楊易達  
訴訟代理人  楊介榮  
上列當事人間給付票款事件，本院於民國110年1月26日辯論終結
，判決如下：
    主  文
被告應給付原告新臺幣壹拾陸萬零柒佰叁拾貳元，及自民國一０
九年十月三十日起至清償日止，按年息百分之六計算之利息。
訴訟費用新臺幣壹仟柒佰柒拾元由被告負擔。
本判決得假執行。 
    事實及理由
一、原告主張：被告前就竹北六張東興圳整體景觀再造計畫工程
    向原告訂製鋁門窗，工程款總價新臺幣（下同）96萬元，約
    定訂金為總價30%，第2期款為總價40%，貨到工地付款，分
    批交貨，則依相同比例支付，原告已將貨送到工地，被告乃
    簽發系爭如附表所示支票予原告以支付第2期款，詎屆期提
    示未獲兌現。又依承攬合約約定，貨到工地被告不負保管責
    任，後來被告之工地無人管理，依約定被告又不負保管責任
    ，原告只好將尚未安裝之鋁門窗載回保管，被告隨時可以取
    回。爰依票據之法律關係請求被告給付票款，並聲明：被告
    應給付原告新臺幣（下同）160,732元，及自提示日即民國1
    09年10月30日起至清償日止，按年息6%計算之利息。
 二、被告則以：對於系爭支票票款為第2期工程款不爭執。因工
    地已經被新竹縣政府文化局鎖起來，無法進入，被告以空拍
    機去拍攝，確認從工地的外圍四周觀察，只有安裝3樘門窗
    ，其他的還沒有安裝，應該都是被原告載回去等語抗辯，並
    聲明：原告之訴駁回。
三、本院之判斷：
（一）原告主張之事實，業據提出系爭如附表所示支票、退票理
      由單、工程承攬合約等影本為證，復為被告所不爭執，自
      堪信原告之主張為真實。
（二）被告雖辯稱工地已被新竹縣政府文化局鎖起來，無法進入
      ，被告以空拍機拍攝，從工地外圍四周觀察只有安裝3樘
      門窗，其他的還沒有安裝，應該都是被原告載回去云云。
      而原告雖不否認除已安裝部分外，其餘部分確經原告載回
      保管之事實。然觀諸兩造間訂立之系爭工程承攬合約第6
      條、第7條之約定，第2期款確係貨到工地付款，並按分批
      交貨之相同比例支付；另依合約特約事項第2條之約定，
      貨到工地被告不負保管責任。據此，被告既不否認系爭支
      票票款確為第2期貨到工地之工程款，則依約定，被告自
      應給付該工程款。又被告亦自認已無法進入工地，顯然原
      告已交付之鋁門窗確無人管理，而依上開特約事項之約定
      ，被告又不負鋁門窗之保管責任，則原告將已交付而尚未
      安裝之鋁門窗再載回保管，並告知被告可隨時取回，自無
      合違約或可議之處，被告據以拒絕給付貨款，自非有據。
（三）按在票據上簽名者，依票上所載文義負責；發票人應照支
      票文義擔保支票之支付；執票人向支票債務人行使追索權
      時，得請求自為付款提示日起之利息，如無約定利率者，
      依年利六釐計算，票據法第5條第1項、第126條、第133條
      分別定有明文。據此，被告既為系爭如附表所示支票之發
      票人，自應依支票上所載文義擔保支票之支付，並依上開
      規定給付利息。從而，原告依票據之法律關係，請求被告
      給付票款160,732元，及自系爭如附表所示支票提示日即1
      09年10月30日起至清償日止，按年息6%計算之利息，即屬
      有據，為有理由，應予准許。
四、本件係依民事訴訟法第427條第2項第6款適用簡易訴訟程序
    所為被告敗訴之判決，依同法第389條第1項第3款規定，應
    依職權宣告假執行。
五、訴訟費用負擔之依據：民事訴訟法第78條。
中    華    民    國   110    年      2   月     8   日
                  新竹簡易庭    法  官  汪銘欽
以上正本係照原本作成。
如對本判決上訴，須於判決送達後20日內向本院提出上訴狀。如
委任律師提起上訴者，應一併繳納上訴審裁判費。
中    華    民    國   110    年      2   月     8   日
                                書記官  周育瑜 
　　　
附表：      編號 支票號碼 付款人（銀行） 金 額  （新臺幣） 發 票 日 提 示 日 1 SCA0000000 上海商業銀行新竹分行 160,732元 109年10月 30日 109年10月30日